MICHAUD FRANCK

Développeur Frontend

frmi2018@gmail.com L'Hay-les-Roses (94240) +33 784 00 93 14

linkedin: https://www.linkedin.com/in/franck-michaud-b60791179/

portfolio: http://portfolio.michaudfranck.ovh/

github: https://github.com/frmi2018

PRESENTATION

J'ai travaillé 24 ans dans le secteur de la réparation et de l'aide à l'expertise automobile pour un groupe mondial. Durant toutes ces années, j'ai évolué sur divers postes : graphiste 2D/3D, hotline, intégrateur de données, formateur dans mon domaine, suivi qualité et durant 3 ans responsable d'équipe.

Depuis le début de l'année 2021, j'ai choisi d'étendre mon domaine de connaissance en suivant une formation **Bootcamp** de 3 mois en **développement de site web et mobile**. Je continue depuis en **autodidacte** de me former en suivant des cours **e-learning**.

Je souhaite maintenant rejoindre une équipe où je pourrai mettre en pratique mes nouvelles connaissances et continuer mon évolution en tant que développeur frontend.

EXPERIENCE

Freelance (Mars 2021 – aujourd'hui) Développeur frontend

- Analyser les besoins clients.
- Mettre en place une solution full stack MERN.
- Développer de nouvelles fonctionnalités.
- Améliorer la partie UX/UI.
- Réaliser une application mobile pour Android ou IOS.

Audatex France groupe SOLERA (février 2018 – mars 2021) Opérateur de base de données

Audatex France groupe SOLERA (octobre 2014 – janvier 2018) Chef d'équipe de gestion de données

Audatex France groupe SOLERA (septembre 2004 – septembre 2014) Opérateur de base de données

Sidexa (Avril 1996 – octobre 2004) Graphiste

FORMATION

- Certification RS3729, Développement de site web et d'application mobile.
- Certifications e-learning sur udemy, openclasseroom ou linkedin learning.
- Bac Pro en Définition de Produits Industriels.

COMPETENCES

- html
- css
- sass
- javascript
- react
- redux
- nodejs

- mongodb
- nosql

- nosqi
 git / github
 figma
 npm / yarn
 visual studio code
 framework Expo / react native
- framework vuejs

ROME

M1805 - Études et développement informatique M1606 - Saisie & traitement de données

E1205 - Réalisation de contenus multimédias